【裁判字號】    99,訴,1630
【裁判日期】    990708
【裁判案由】    毒品危害防制條例
【裁判全文】
臺灣板橋地方法院刑事判決              99年度訴字第1630號
公  訴  人  臺灣板橋地方法院檢察署檢察官
被      告  甲○○
上列被告因違反毒品危害防制條例案件，經檢察官提起公訴（99
年度毒偵字第2459號），本院依簡式審判程序判決如下：
    主  文
甲○○施用第一級毒品，累犯，處有期徒刑柒月；扣案之第一級
毒品海洛因壹包（驗餘淨重零點零零肆公克）沒收銷燬之。又施
用第二級毒品，累犯，處有期徒刑肆月。應執行有期徒刑玖月；
扣案之第一級毒品海洛因壹包（驗餘淨重零點零零肆公克）沒收
銷燬之。
    事  實
一、甲○○前因施用毒品案件，經送觀察、勒戒及強制戒治，於
    民國九十一年三月二十日停止強制戒治付保護管束，九十一
    年四月五日保護管束期滿而執行強制戒治完畢，此次施用毒
    品犯行並經檢察官提起公訴，由本院以九十年度板簡字第九
    五四號判決判處有期徒刑六月確定，於九十一年四月十日易
    科罰金執行完畢。其又於九十六年一月間犯施用第二級毒品
    罪，經本院以九十六年度簡字第三三三三號判決判處有期徒
    刑五月，嗣減刑為有期徒刑二月又十五日確定，於九十六年
    十一月五日縮短刑期執行完畢。詎猶不知悔改，基於施用第
    一級毒品海洛因之犯意，於九十九年三月八日晚間九時許，
    在臺北縣永和市○○街頂溪捷運站廁所內，以針筒（未扣案
    ）注射之方式，施用海洛因一次；其另基於施用第二級毒品
    甲基安非他命之犯意，於同年三月六日晚間八時許，在臺北
    縣永和市○○街四十二巷十四號住處內，以將甲基安非他命
    放置於玻璃球（未扣案）內燒烤吸食煙霧之方式，施用甲基
    安非他命一次。嗣於九十九年三月九日晚間九時許，甲○○
    因行跡可疑，在臺北縣永和市○○路五號前為警盤查，經警
    扣得甲○○隨手丟棄在地上之海洛因一包（淨重零點００六
    公克，驗餘淨重零點００四公克），再對其採集尿液送驗，
    始查悉上情。
二、案經臺北縣政府警察局永和分局移送臺灣板橋地方法院檢察
    署檢察官偵查起訴。本院於準備程序進行中，被告甲○○就
    被訴事實為有罪之陳述，經告知簡式審判程序之旨，並聽取
    公訴人、被告之意見後，本院合議庭裁定由受命法官獨任進
    行簡式審判程序。
    理  由
一、上揭犯罪事實，業據被告於警詢、偵查及本院準備程序、審
    理時均自白不諱，其於九十九年三月九日為警查獲後採集之
    尿液檢體，經送驗結果，確呈嗎啡、甲基安非他命陽性反應
    ，有臺灣檢驗科技股份有限公司九十九年三月二十三日濫用
    藥物檢驗報告、臺北縣政府警察局永和分局偵辦毒品案尿液
    檢體編號及姓名對照表各一紙在卷可稽（見偵查卷第十六頁
    、第三十六頁），足認被告之自白與事實相符。再者，警方
    於上開期日扣得之白色粉末一包，確為海洛因，淨重零點０
    ０六公克，驗餘淨重零點００四公克之事實，有交通部民用
    航空局航空醫務中心九十九年三月二十四日航藥鑑字第０９
    ９１８９３號毒品鑑定書（見偵查卷第三十五頁）一份附卷
    供憑，復有前開海洛因一包扣案可證，足認被告之自白與事
    實相符。再者，被告前因施用毒品案件，經送觀察、勒戒及
    強制戒治，九十一年三月二十日停止強制戒治付保護管束，
    九十一年四月五日保護管束期滿而執行強制戒治完畢，此次
    施用毒品犯行並經檢察官提起公訴，由本院以九十年度板簡
    字第九五四號判決判處有期徒刑六月確定，其嗣又因施用第
    二級毒品案件經法院判處罪刑乙節，有臺灣高等法院被告前
    案紀錄表一份在卷可考，足認被告此次施用毒品犯行，已非
    屬毒品危害防制條例第二十條第三項所稱「五年後再犯」之
    情形，即應由檢察官依法追訴（最高法院九十五年度第七次
    刑事庭會議決議參照）。從而本案事證明確，被告犯行堪予
    認定。
二、核被告所為，係犯毒品危害防制條例第十條第一項之施用第
    一級毒品罪，及同條第二項之施用第二級毒品罪。被告為施
    用而持有海洛因、甲基安非他命之低度行為，分別為施用之
    高度行為所吸收，不另論罪。被告前因施用第二級毒品案件
    ，經本院以九十六年度簡字第三三三三號判決判處有期徒刑
    五月，嗣減刑為有期徒刑二月又十五日確定，於九十六年十
    一月五日縮短刑期執行完畢之事實，有臺灣高等法院被告前
    案紀錄表一份在卷可考，其受有期徒刑之執行完畢，五年內
    故意再犯本件有期徒刑以上之二罪，均為累犯，皆應依法加
    重其刑。所犯上開二罪，犯意各別，行為互殊，應分論併罰
    。爰審酌被告前已因施用毒品迭經法院論罪科刑，竟猶不知
    遠離毒害，顯然漠視法令之禁制，惟坦承犯行之犯後態度，
    暨其犯罪之動機、目的、所生危害等一切情狀，分別量處如
    主文所示之刑，並定其應執行刑。扣案之海洛因一包，其中
    驗餘淨重零點００四公克之海洛因，屬第一級毒品，應依毒
    品危害防制條例第十八條第一項前段之規定諭知沒收銷燬；
    至於裝盛上開海洛因之外包裝紙，因鑑驗毒品之標準作業流
    程，毒品秤重主要以傾倒方式，必要時輔以刮杓刮取，儘可
    能將原送驗包裝物內毒品與包裝物分離後個別秤重，所得之
    毒品重量登載為「淨重」，包裝物重量則登載為「空包裝重
    」，然依上述二種方式分離，原送驗包裝物內均仍會有微量
    毒品成分殘留，此為本院歷來辦理毒品案件職務上所知悉，
    並有法務部調查局九十四年四月十二日調科壹字第零九四零
    零一一四七四零號函一紙附卷可考，上開外包裝紙既仍含有
    微量海洛因成分無法析離，爰併依前揭規定宣告沒收銷燬之
    。另被告施用海洛因及甲基安非他命所使用之針筒、玻璃球
    均已丟棄，此節業據被告於本院審理時供述在卷，無證據證
    明尚屬存在，且均非違禁物，爰不併予宣告沒收，附此敘明
    。
三、如不服本判決，得自收受送達之日起十日內，向本院提出上
    訴。
據上論斷，應依刑事訴訟法第二百七十三條之一第一項、第二百
九十九條第一項前段，毒品危害防制條例第十條第一項、第二項
、第十八條第一項前段，刑法第十一條前段、第四十七條第一項
、第五十一條第五款，判決如主文。
本案經檢察官賴建如到庭執行職務。
中    華    民    國    99    年    7     月    8     日
                  刑事第四庭  法  官  劉元斐
上列正本證明與原本無異
                              書記官  高建華
中    華    民    國    99    年    7     月    12    日
附錄本案論罪科刑所引法條
毒品危害防制條例第十條：
施用第一級毒品者，處六月以上五年以下有期徒刑。
施用第二級毒品者，處三年以下有期徒刑。

司法院資訊處製作；財團法人民間司法改革基金會備份。
